臺灣士林地方法院刑事判決　　　　　　100年度審訴字第491號
公　訴　人　臺灣士林地方法院檢察署檢察官
被　　　告　高李煌
上列被告因違反毒品危害防制條例案件，經檢察官提起公訴（10
0 年度毒偵字第1433號），被告於本院準備程序中就被訴事實為
有罪之陳述，本院合議庭裁定改由受命法官獨任依簡式審判程序
審理，並判決如下：
    主  文
高李煌施用第一級毒品，累犯，處有期徒刑拾月。
    事實及理由
一、本件犯罪事實及證據，除引用檢察官起訴書之記載（如附件
    起訴書）外，另更正及補充如下：（一）前科部分：高李煌
    前因施用毒品案件，經本院裁定送觀察、勒戒後，認有繼續
    施用毒品之傾向，再經本院裁定令入戒治處所施以強制戒治
    ，嗣因執行成效良好，經本院裁定停止戒治，所餘戒治期間
    付保護管束，嗣於保護管束期間因違反保護管束情節重大，
    再經本院裁定撤銷停止戒治，令入戒治處所強制戒治，於民
    國91年11月17日執行完畢，並由臺灣士林地方法院檢察署檢
    察官以92年度戒毒偵字第2 號為不起訴處分確定。又於前開
    強制戒治執行完畢5 年內之93年間，復因施用毒品案件，經
    臺灣高等法院以93年度上訴字第1896號判決判處有期徒刑1
    年確定，嗣經同院以98年度聲減字第195 號裁定減刑為有期
    徒刑6 月。再因轉讓第一級毒品、施用毒品等案件，各經本
    院以94年度訴字第195 號判決處有期徒刑1 年6 月確定、94
    年度易字第32號判決處有期徒刑5 月確定及94年度訴字第
    224 號判決處有期徒刑10月確定。又因竊盜、轉讓第一級毒
    品等案件，各經本院以94年度士簡字第242 號判決處有期徒
    刑6 月確定及94年度訴字第657 號判決處有期徒刑1 年10月
    確定，後5 案嗣經裁定減刑及定應執行刑為有期徒刑3 年3
    月確定，上開各案經接續執行，於97年6 月27日縮短刑期假
    釋出監，假釋期間因再犯施用第二級毒品案件，經法院裁定
    撤銷假釋，並由臺灣基隆地方法院以97年度訴字第1874號判
    決處有期徒刑7 月確定，並與上開撤銷假釋後應執行之殘刑
    有期徒刑4 日接續執行，於99年1 月15日縮刑期滿執行完畢
    。（二）事實部分補充：高李煌基於施用第一級毒品海洛因
    及第二級毒品甲基安非他命之犯意，於100 年6 月16日上午
    8 時許，在新北市汐止區國泰綜合醫院之廁所內，以針筒注
    射之方式，同時施用海洛因及甲基安非他命1 次。（三）本
    件犯罪事實，業經被告於本院準備程序中坦承不諱，核與起
    訴書所載之證據相符，足認被告上開任意性自白與事實相符
    ，本件事證明確，被告犯行洵堪認定，應依法論科。
二、按海洛因、甲基安非他命分別為毒品危害防制條例第2 條第
    2 項第1 款、第2 款所稱之第一級毒品及第二級毒品。核被
    告高李煌所為，係犯毒品危害防制條例第10條第1 項之施用
    第一級毒品罪、同條例第10條第2 項之施用第二級毒品罪，
    其持有第一級毒品海洛因、第二級毒品甲基安非他命進而施
    用，持有毒品之行為為施用毒品之當然手段，均不另論以持
    有毒品罪（最高法院74年度台上字第3404號判例意旨參照）
    。被告係以一行為同時施用第一級毒品及第二級毒品，為想
    像競合犯，應依刑法第55條之規定，從一重之施用第一級毒
    品罪處斷，公訴意旨認應分論併罰，容有誤會，附此敘明。
    又被告有如事實欄所載前案科刑及執行之情形，有臺灣高等
    法院被告前案紀錄表在卷可考，其於有期徒刑執行完畢後5
    年內，故意再犯本案有期徒刑以上之罪，為累犯，應依刑法
    第47條第1 項之規定加重其刑。又按毒品危害防制條例認施
    用毒品者具「病患性犯人」之特質，除降低施用毒品罪之法
    定刑外，並採以觀察、勒戒方式戒除其身癮及以強制戒治方
    式戒除其心癮之措施，足認僅對於施用毒品之犯人科以重刑
    ，並不能使其戒除毒癮。另參諸世界各國之醫療經驗及醫學
    界之共識，咸認施用毒品成癮者，其心癮甚難戒除，絕難戒
    絕斷癮，致其再犯率均偏高（以新加坡為例，其執行強制戒
    治後再犯比例高達百分之72至75）。因此施用毒品者無法戒
    絕毒癮，一再施用，本為施用毒品者之特性，再犯施用毒品
    罪，量刑不宜過重，且新修正刑法已採一罪一罰，對於施用
    毒品者，每次施用毒品之犯行，均分別處罰，已足制裁被告
    各次施用毒品之犯行。是以，本院依據上揭說明並審酌刑法
    第57條所列各項情狀及被告曾因施用毒品而經法院裁定送觀
    察、勒戒、強制戒治及判處罪刑確定，仍無法戒除毒癮，復
    又觸犯本件施用毒品犯行，可認被告具有「病患性犯人」之
    特質，且本件被告同時施用第一、二級毒品1 次，施用毒品
    傷害自身健康，兼衡本件被告犯後已坦承犯行之態度，及其
    智識程度、家庭狀況等一切情狀，量處如主文所示之刑。
據上論斷，應依刑事訴訟法第273 條之1 第1 項、第299 條第1
項前段、第310 條之2 、第454 條第2 項，毒品危害防制條例第
10條第1 項、第2 項，刑法第11條前段、第55條、第47條第1 項
，判決如主文。
本案經檢察官許恭仁到庭執行職務。
中    華    民    國   100    年    8     月    23    日
                  刑事第一庭法  官  洪英花
以上正本證明與原本無異。
如不服本判決，應於收受送達後10日內向本院提出上訴書狀，其
未敘述上訴之理由者並得於提起上訴後20日內向本院補提理由書
（均須按他造當事人之人數附繕本）。
                            書記官  張茹茵
中    華    民    國   100    年    8     月    25    日
附錄本判決論罪科刑法條：
毒品危害防制條例第10條
施用第一級毒品者，處6 月以上5 年以下有期徒刑。
施用第二級毒品者，處3 年以下有期徒刑。